臺灣板橋地方法院民事裁定　　　　　　　95年度繼字第1906號
聲　請　人　大眾商業銀行股份有限公司
法定代理人　丙○○
代　理　人　乙○○
關　係　人　甲○○
上列聲請人聲請對被繼承人丁○○選任遺產管理人事件，本院裁
定如下：
     主　　文
選任甲○○（男，民國○○○年○○月○日生，身分證字號：Ｚ
000000000號，住臺北縣樹林市○○里○○鄰○○街十
九巷三十六弄八號）為被繼承人丁○○（女、民國○○○年○月
○○日生、身分證統一編號：Ｚ000000000號、生前最
後住所設臺北縣樹林市○○街十九巷三十六弄八號）之遺產管理
人。
程序費用由被繼承人丁○○之遺產負擔。
    理      由
一、按先順序繼承人均拋棄其繼承權時，由次順序之繼承人繼承
    。其次順序繼承人有無不明或第四順序之繼承人均拋棄其繼
    承權者，準用關於無人承認繼承之規定；又繼承開始時，繼
    承人之有無不明者，而無親屬會議或親屬會議未於一個月內
    選定遺產管理人者，利害關係人得聲請法院選任遺產管理人
    ，民法第1176條第6 項、第1177條、第1178條第2 項分別定
    有明文。
二、本件聲請意旨略以：被繼承人丁○○（女、民國○○年○ 月○○
    日生、身分證統一編號：Ｚ000000000 號、生前最後住所為
    臺北縣樹林市○○街19巷36弄8 號）分別於民國84年4 月13
    日、94年9 月8 日邀同配偶甲○○為連帶保證人向聲請人借
    款新臺幣240 萬及80萬元（共計320 萬元），除約定按月清
    償，清償期分別為104 年4 月13日及103 年7 月8 日外，並
    將其所有之不動產設定本金最高限額抵押予聲請人，而該被
    繼承人丁○○前已於95年3 月14日死亡，其各該繼承人均已
    拋棄繼承，茲為保障聲請人之權益，爰依非訟事件法第149
    條之規定，聲請選任被繼承人之配偶甲○○為被繼承人之遺
    產管理人等語。
三、本件聲請人主張被繼承人丁○○於95年3 月14日死亡，就其
    繼承人中配偶已拋棄繼承、第一順序繼承人直系血親卑親屬
    已全部拋棄繼承、第二順序繼承人即父親亦已拋棄繼承、母
    親則已歿、第三順序繼承人即兄弟姊妹則亦均已拋棄繼承、
    第四順位繼承人內外祖父母四人亦均已歿，已無其他繼承人
    ，聲請人為利害關係人，為此聲請選任被繼承人之配偶甲○
    ○即連帶保證人為被繼承人之遺產管理人之事實，業據其提
    出借據、不動產擔保借款合約、抵押權設定契約書、他項權
    利證明書、本院95年7 月17日板院輔家科春民字第28476 號
    函、95年8 月1 日板院輔家曉95年度繼字第1450號函、繼承
    系統表等影本各1 件、戶籍謄本5 件為證，復經本院依職權
    調閱本院95年度繼字第853 號、95年度繼字第1450號、95年
    度繼字第1256號之拋棄繼承事件案卷核閱無訛，是認該聲請
    人主張被繼承人已無繼承人之事實，堪信為真實。
四、從而，聲請人以債權人之利害關係人身分聲請選任被繼承人
    丁○○之遺產管理人，核與首揭規定尚無不合。又聲請人所
    聲請選任甲○○為被繼承人丁○○之遺產管理人，經徵之該
    被繼承人之配偶即甲○○已願意擔任被繼承人丁○○之遺產
    管理人，此有本院95年11月1 日之非訟事件筆錄在卷足憑，
    本院審酌甲○○為被繼承人丁○○之配偶，雖其已拋棄繼承
    ，但對該聲請人所主張之債務有與被繼承人為連帶債務人之
    身分，遺產遺債情況瞭解應較深，就被繼承人之財產管理較
    為方便，並就遺產管理人職務之遂行，有所助益，為保障債
    權人之利益及期程序之便利、公信起見，本院爰選任被繼承
    人丁○○之配偶甲○○為其遺產管理人。
五、依非訟事件法第157 條，民事訴訟法第78條、第95條，裁定
    如主文。
中　　華　　民　　國　　96　　年　　2 　　月　　26　　日
                  家事法庭        法　官　葉靜芳
以上正本係照原本作成。
如對本裁定不服，須於裁定送達後10日內向本院提出抗告狀。
中　　華　　民　　國　　96　　年　　2 　　月　　26　　日
                                  書記官　鄒秀珍
